臺灣南投地方法院刑事判決
111年度易字第297號
公  訴  人  臺灣南投地方檢察署檢察官 
被      告  盧其源


            吳仁光


上列被告等因竊盜案件，經檢察官提起公訴（111年度偵字第503
4號），被告於準備程序中就被訴事實為有罪之陳述，本院裁定
改行簡式審判程序，判決如下：
    主  文
盧其源共同犯攜帶兇器竊盜罪，處有期徒刑陸月，如易科罰金，
以新臺幣壹仟元折算壹日。
吳仁光共同犯攜帶兇器竊盜罪，處有期徒刑陸月，如易科罰金，
以新臺幣壹仟元折算壹日。緩刑貳年，並於本判決確定後貳個月
內，向公庫支付新臺幣壹萬元。    
    犯罪事實及理由
一、犯罪事實：
　　盧其源、吳仁光意圖為自己不法之所有，基於竊盜之犯意聯
    絡，於民國111年7月9日上午11時20分許，共同前往陳Ｏ釵所
    管領之南投縣○○鄉○○段00○0地號農地，由盧其源持客觀上足
    以對人之生命、身體、安全構成威脅之鐮刀1支，割取該農
    地上之竹筍2支，經陳Ｏ釵當場發現並報警處理。
二、證據名稱：
　㈠被告盧其源、吳仁光於警詢、偵查及本院準備程序與審理中
    之自白。
　㈡告訴人陳Ｏ釵於警詢時之指證。
　㈢車輛詳細資料報表1份及事發現場照片4張。　
三、被告盧其源、吳仁光所為，均是犯刑法第321條第1項第3款
    之攜帶兇器竊盜罪。被告盧其源、吳仁光就上揭犯行有犯意
    聯絡及行為分擔，應論以共同正犯。
四、被告盧其源於105年間因違反森林法案件，經本院以105年度
    訴字第183號判決判處有期徒刑1年4月（起訴書未另記載併
    科罰金部分，故以下不另記載併科罰金部分），上訴後經臺
    灣高等法院臺中分院以106年度上訴字第720號判決撤銷原判
    決，判處被告盧其源有期徒刑1年4月，再上訴後，由最高法
    院以107年度台上字第1386號判決上訴駁回確定，被告入監
    執行，於108年12月13日徒刑執行完畢，有臺灣高等法院被
    告前案紀錄表在卷可查。被告盧其源於上揭徒刑執行完畢後
    ，5 年以內故意再犯本案有期徒刑以上之罪，固為累犯，且
    被告盧其源前案違反森林法案件與本案竊盜犯罪間，同屬侵
    害財產法益性質之犯罪類型，但被告盧其源於前案執行完畢
    後2年餘再犯本案，本案竊取之財物為竹筍2支，依攜帶兇器
    竊盜之法定刑度為有期徒刑6月以上、5年以下，若不分情節
    一律依累犯加重其刑，被告盧其源勢必須入監執行，而喪失
    易刑處分之機會，對其人身自由有所限制，且限制之程度與
    其所侵害之法益程度互相權衡後，有罪刑不相當之情形，是
    不再依刑法第47條第1項規定加重其刑。
五、審酌被告盧其源前有違反森林法之前科紀錄，素行不佳，被
    告吳仁光無刑事前科紀錄，素行尚佳，有臺灣高等法院被告
    前案紀錄表附卷可查，被告盧其源、吳仁光因貪圖食用竹筍
    而行竊，竊得之竹筍價值不高，且已烹煮食用完畢，於犯後
    共同賠償新臺幣（下同）2,000元給告訴人，告訴人同意不
    再追究，有本院公務電話紀錄1份（見本院卷第59頁）在卷
    可證，被告盧其源、吳仁光均坦承犯行，及被告盧其源於審
    理時自陳小學畢業、目前做工、家境勉持；被告吳仁光於審
    理時自陳國中肄業、目前做工、家境勉持，須扶養父親等一
    切量刑事項，分別量處如主文所示之刑，並諭知易科罰金之
    折算標準。
六、被告吳仁光除本案犯罪外，無犯罪前科，因一時失慮，致觸
    犯刑章，考量其係初犯，且犯後已坦承犯行，並已賠償告訴
    人，本院信其經此偵審程序及刑之宣告後，當知所警惕而無
    再犯之虞，故認上開所宣告之刑，以暫不執行為適當，依刑
    法第74條第1 項第1 款規定，就上開罪刑宣告緩刑2 年，以
    啟自新。又本院審酌被告吳仁光上開所宣告之刑雖暫無執行
    之必要，惟為使被告吳仁光確切記取本次教訓及強化其法治
    觀念，認有賦予被告吳仁光一定負擔以預防其再犯之必要，
    依刑法第74條第2 項第4款規定，命被告吳仁光應於本判決
    確定後2個月內向公庫支付1萬元，若被告吳仁光未遵期履行
    前開負擔且情節重大，足認原宣告之緩刑難收其預期效果，
    而有執行刑罰之必要者，檢察官自得向法院聲請撤銷其緩刑
    宣告，附此敘明。
七、被告盧其源、吳仁光竊取竹筍所用之鐮刀1支，為被告盧其
    源所有，據被告盧其源供述明確（見本院卷第54頁），雖屬
    犯罪行為人所有供犯罪所用之物，但為日常生活常見物品，
    不難取得，本身也非專供犯罪所用，欠缺刑法上重要性，故
    依刑法第38條之2第2項規定，不予宣告沒收或追徵。另被告
    盧其源、吳仁光犯罪所得竹筍2支，已食用完畢，未發還給
    告訴人，但已賠償2,000元給告訴人，所賠償之金額顯逾竊
    得竹筍之價值，再予沒收犯罪所得有過苛之虞，依刑法第38
    條之2第2項規定，不予宣告沒收或追徵。
八、依刑事訴訟法第273條之1第1項、第299條第1項前段，判決
    如主文。
九、如不服本件判決，得自收受送達之日起20日內，向本院提起
    上訴狀（須附繕本）。
本案由檢察官張弘昌提起公訴，檢察官黃淑美到庭執行職務。
中　　華　　民　　國　　111 　年　　10　　月　　18　　日
　　　　　　　　　刑事第一庭  法　官  顏代容
以上正本與原本無異。
如不服本判決應於收受送達後20日內向本院提出上訴書狀，並應
敘述具體理由；其未敘述上訴理由者，應於上訴期間屆滿後20日
內向本院補提理由書（均須按他造當事人之人數附繕本）「切勿
逕送上級法院」。
告訴人或被害人如對於本判決不服者，應具備理由請求檢察官上
訴，其上訴期間之計算係以檢察官收受判決正本之日期為準。
                              書記官  廖佳慧
中　　華　　民　　國　　111 　年　　10　　月　　19　　日
附錄本案論罪科刑法條:
中華民國刑法第321條
犯前條第1項、第2項之罪而有下列情形之一者，處6月以上5年以
下有期徒刑，得併科50萬元以下罰金：
一、侵入住宅或有人居住之建築物、船艦或隱匿其內而犯之。
二、毀越門窗、牆垣或其他安全設備而犯之。
三、攜帶兇器而犯之。
四、結夥三人以上而犯之。
五、乘火災、水災或其他災害之際而犯之。
六、在車站、港埠、航空站或其他供水、陸、空公眾運輸之舟、
    車、航空機內而犯之。
前項之未遂犯罰之。